臺灣臺北地方法院交通事件裁定　　　　　　　　　　九十三年度交聲字第六二八號
　　異　議　人
　　即受處分人　甲○○
右列受處分人因違反道路交通管理處罰條例案件，對臺北市交通事件裁決所於中華民
國九十三年五月十九日所為之處分（北市裁三字第裁二二—一Ａ0000000號）
，聲明異議，本院裁定如左：
    主  文
異議駁回。
    理  由
一、按汽車駕駛人在道路收費停車處所停車，不依規定繳費者，處新臺幣六百元以上
    一千二百元以下罰鍰，道路交通管理處罰條例第五十六條第一項第十一款定有明
    文。次按違反道路交通管理處罰條例第五十六條第一項第十一款事件，逾越應到
    案期限三十日以上繳納罰鍰或逕行裁決處罰者，處新臺幣一千二百元罰鍰，本件
    案發時之違反道路交通管理事件統一裁罰基準及處理細則第二條第二項亦定有明
    文。
二、本件異議人即受處分人甲○○於民國九十二年四月十一日晚上七時十五分許，將
    其所有車牌號碼八Ａ—一八六二號之自用小客車停放位於臺北市新生北橋下公有
    收費停車場，惟受處分人竟不依規定繳納停車費用，經臺北市停車管理處區隊長
    石堅明於九十二年五月六日以受處分人違反道路交通管理處罰條例第五十六條第
    一項第十一款之規定而開立北市交停字第一Ａ0000000號舉發通知單以逕
    行舉發，並指定應於九十二年六月四日前前往原處分機關即臺北市交通事件裁決
    所聽候裁決或繳納罰鍰，而受處分人於九十二年五月十三日收受上開舉發通知單
    後，並未前往原處分機關聽候裁決、提出申訴或繳納罰鍰，原處分機關遂於九十
    三年五月十九日依據道路交通管理處罰條例第五十六條第一項第十一款之規定逕
    行裁處新臺幣一千二百元之罰鍰。
三、受處分人具狀否認有前開交通違規行為，並辯以：伊對於上開裁決不服，縱本案
    有違規事實，然伊僅係不依規定繳費，並非屬違規停車而駕駛人不在場之情形，
    並無從依據道路交通管理處罰條例第七條之二所列舉得逕行舉發之情形逕行舉發
    ，舉發機關逕行舉發程序並不合法云云。經查：
（一）受處分人將其所有之上開車輛停放在道路收費停車處所而未依規定繳費之情，
      業據臺北市停車管理處管理員依法填具查獲違規停車事件檢舉單、逾限未繳告
      發聯並標明車種、車色及廠牌而予以告發，核與臺北市監理處九十三年八月二
      十七日所發北市監北字第○九三六二七五八五○○號函附受處分人所有上開車
      輛之車籍資料相符，而受處分人又未提出其並未於上開時間、地點停車或按規
      定繳納費用之相關證明，應認受處分人確曾於九十二年四月十一日晚上七時十
      五分將其所有之上開車輛停放在臺北市新生北橋下公有收費停車場，則受處分
      人於道路收費停車處所停車後不依規定繳費，其交通違規行為堪以認定。
（二）另細譯道路交通管理處罰條例第七條之二第一項之規定，汽車駕駛人之行為有
      下列情形之一，當場不能或不宜攔截製單舉發者，得對汽車所有人逕行舉發處
      罰：一、闖紅燈或平交道。二、搶越行人穿越道。三、違規停車而駕駛人不在
      場。四、不服指揮稽查而逃逸，或聞消防車、救護車、警備車、工程救險車之
      警號不立即避讓。五、違規停車或闖越行人穿越道，經各級學校交通服務對現
      場導護人員簽證檢舉。六、其他違規行為經以科學儀器取得證據資料者。上開
      規定之目的，係要求交通舉發機關就當場發生之交通違規行為之舉發，原則上
      採取當場舉發之方式為之，僅於上開例外時始得以逕行舉發方式為之，然就道
      路交通管理處罰條例第五十六條第一項第十一款之「汽車駕駛人在道路收費停
      車處所停車，不依規定繳費」之交通違規行為本身觀之，係屬「不作為」之行
      為，則該不作為即無違規之積極時間與地點，亦無當場不能或不宜攔截製單舉
      發之情形，且該不作為必係在汽車駕駛人在道路收費停車處所停車後一段時間
      不依規定繳費始得發生，交通舉發機關實無於汽車駕駛人違規不依規定繳費時
      當場予以舉發之可能，亦即交通舉發機關就上開交通違規不作為除逕行舉發外
      ，並無其他可能之當場舉發方式，是應認就道路交通管理處罰條例第五十六條
      第一項第十一款交通違規不作為之舉發，核無適用道路交通管理處罰條例第七
      條之二第一項之可能及必要，故本案採取逕行舉發之方式，於法並無違背。
（三）又受處分人於九十二年五月十三日收受本案舉發通知單後，並未曾依規定前往
      原處分機關聽候裁決或繳納罰鍰，此有臺北市停車管理處九十三年七月二十七
      日以北市停四字第○九三三五四一二九○○號函附受處分人簽收資料及原處分
      機關九十三年七月二十一日所發北市裁四字第○九三三八四○一三○○號函表
      示原處分機關未受理受處分人申訴資料在卷可稽，從而原處分機關依據道路交
      通管理處罰條例第五十六條第一項第十一款及違反道路交通管理事件統一裁罰
      基準及處理細則第二條第二項之規定逕行裁處新臺幣一千二百元罰鍰之裁決，
      核與相關規定並無違誤，本件聲明異議為無理由，應予駁回。
據上論斷，應依道路交通案件處理辦法第十九條，裁定如主文。
中　　　華　　　民　　　國　　九十三　　年　　　九　　　月　　　七　　　日
                              臺灣臺北地方法院交通法庭
                                        法  官  唐于智
右正本證明與原本無異。
如不服本裁定，應於裁定送達後五日內向本院提出抗告狀。
                                        書記官  陳俐妙
中　　　華　　　民　　　國　　九十三　　年　　　九　　　月　　　七　　　日
